ACORDAO-COMPLETO-2346935

ACÓRDÃO DE RELAÇÃO

ACÓRDÃO DE RELAÇÃO 2864/2019 ATA 10/2019 - PRIMEIRA CÂMARA

Acórdão 2864/2019-TCU-Primeira Câmara
Os Ministros do Tribunal de Contas da União, reunidos em sessão da Primeira Câmara, ACORDAM, por unanimidade, com fundamento nos arts. 1º, inciso V, e 39 da Lei 8.443/92, c/c o art. 143 do Regimento Interno, em considerar legais para fins de registro os atos de concessão a seguir relacionados, e determinar o destaque do ato de Pedro Simões de Amorim (XXX.219.904-XX) , para cumprimento das medidas propostas, de acordo com os pareceres emitidos nos autos:
1. Processo TC-Processo 032.859/2018-0 (APOSENTADORIA) 
	1.1. Interessados: Maria da Luz de Oliveira Freire (XXX.339.568-XX) ; Maria de Fatima Carneiro da Silva (XXX.575.554-XX) ; Maria de Fatima Leite Madruga (XXX.016.824-XX) ; Maria do Desterro Leiros da Costa (XXX.426.834-XX) ; Nilo Martinez (XXX.157.857-XX) ; Odivan Soares da Silva (XXX.182.104-XX) ; Olga Maria Passos Rocha (XXX.517.403-XX) ; Paulo Gildo de Oliveira Lima (XXX.095.134-XX) ; Paulo Hideo Nakamura (XXX.811.628-XX) 
	1.2. Órgão/Entidade: Universidade Federal da Paraíba
	1.3. Relator: Ministro Walton Alencar Rodrigues
	1.4. Representante do Ministério Público: Procuradora-Geral Cristina Machado da Costa e Silva
	1.5. Unidade Técnica: Secretaria de Fiscalização de Pessoal (SEFIP) .
	1.6. Representação legal: não há.
	1.7. Determinar à SEFIP o destaque do ato de Pedro Simões de Amorim (XXX.219.904-XX) para processo apartado e a realização de diligência ao órgão de origem para que:
	1.7.1. envie cópia do mapa de tempo de contribuição, bem como das certidões que embasaram a averbação de tempos laborados pelo inativo;
	1.7.2. quanto à contagem de 3 anos, 11 meses e 3 dias, a título de aluno aprendiz, providencie a cópia da certidão emitida pela escola, bem como de eventuais elementos que possam comprovar o atendimento às exigências fixadas no item 9.3 do Acórdão 2024/2005-TCU-Plenário, para averbação de tempo laborado nessa condição para fins de aposentadoria estatutária, quais sejam:
“9.3.1. a emissão de certidão de tempo de serviço de aluno-aprendiz deve estar baseada em documentos que comprovem o labor do então estudante na execução de encomendas recebidas pela escola e deve expressamente mencionar o período trabalhado, bem assim a remuneração percebida;
9.3.2. a simples percepção de auxílio financeiro ou em bens não é condição suficiente para caracterizar a condição de aluno-aprendiz, uma vez que pode resultar da concessão de bolsas de estudo ou de subsídios diversos concedidos aos alunos;
9.3.3. as certidões emitidas devem considerar apenas os períodos nos quais os alunos efetivamente laboraram, ou seja, indevido o cômputo do período de férias escolares;
9.3.4. não se admite a existência de aluno-aprendiz para as séries iniciais anteriormente à edição da Lei n.º 3.552, de 16 de janeiro de 1959, a teor do art. 4º do Decreto-lei n.º 8.590, de 8 de janeiro de 1946”.
	1.7.3. se for o caso, promova a oitiva prévia do inativo Pedro Simões de Amorim, uma vez que seu formulário de aposentadoria deu entrada nesta Corte de Contas em 23/01/2009, há mais de cinco anos, nos termos do entendimento firmado pelo Acórdão 587/2011-TCU-Plenário.

Primeira Câmara

Universidade Federal da Paraíba

Maria da Luz de Oliveira Freire (XXX.339.568-XX); Maria de Fatima Carneiro da Silva (XXX.575.554-XX); Maria de Fatima Leite Madruga (XXX.016.824-XX); Maria do Desterro Leiros da Costa (XXX.426.834-XX); Nilo Martinez (XXX.157.857-XX); Odivan Soares da Silva (XXX.182.104-XX); Olga Maria Passos Rocha (XXX.517.403-XX); Paulo Gildo de Oliveira Lima (XXX.095.134-XX); Paulo Hideo Nakamura (XXX.811.628-XX)

WALTON ALENCAR RODRIGUES

não há.

APOSENTADORIA (APOS)

Secretaria de Fiscalização de Pessoal (SEFIP).